【裁判字號】    94,易,418
【裁判日期】    950126
【裁判案由】    竊盜
【裁判全文】
臺灣嘉義地方法院刑事判決               94年度易字第418號
    公  訴  人  臺灣嘉義地方法院檢察署檢察官
    被      告  丙○○
上列被告因竊盜案件，經檢察官提起公訴（九十四年度偵字第六
六四二號），本院合議庭裁定由受命法官獨任進行簡式審判程序
而為判決如下：
    主  文
丙○○連續竊盜，累犯，處有期徒刑陸月，如易科罰金以參佰元
折算壹日。
    事  實
一、丙○○前於民國八十九年間因竊盜案件，經本院八十九年度
    易字第四二六號刑事判決判處有期徒刑一年四月確定；八十
    九年間因毒品危害防制條例案件，經本院八十九年度簡字第
    一六四號刑事簡易判決判處有期徒刑四月確定；前開刑罰嗣
    經本院九十年度聲字第九九七號裁定定其應執行之刑為有期
    徒刑一年七月，旋移付執行，九十三年八月十八日假釋付保
    護管束，同年九月十六日期滿未據撤銷，以執行完畢論。詎
    不知悔改，意圖為自己不法之所有，基於概括之犯意，(一)先
    於九十四年七月二十日晚上十一時許，在嘉義縣民雄鄉○○
    村○○路○段一二四巷五弄十五號前，見乙○○所有未懸掛
    車牌、引擎號碼為四ＴＥ－○○四三五三號重型機車鑰匙插
    在車上未取下，即發動引擎騎乘離去，竊得該車作為代步工
    具使用。(二)後於同年八月十九日上午六時三十分許，在嘉義
    縣大林鎮排路里八十二號前，徒手竊取甲○○所有之牌照號
    碼ＬＸＨ－一七一號機車車牌乙面得手，並將該車牌懸掛在
    前開竊得之重型機車上。嗣於同年十月十八日下午三時三十
    分許，委由不知情劉永淋（業據不起訴處分）騎乘前開贓車
    搭載其行經雲林縣斗南鎮○○路東明國中前，為警察覺可疑
    ，當場攔檢查獲，並扣得乙○○所有之機車鑰匙一支，始查
    知上情。
二、案經雲林縣警察局移送臺灣雲林地方法院檢察署檢察官呈臺
    灣高等法院臺南分院檢察署檢察長令轉臺灣嘉義地方法院檢
    察署檢察官偵查起訴。
    理  由
一、本件被告丙○○所涉犯者為刑法第三百二十條第一項法定刑
    為「五年以下有期徒刑、拘役或五百元以下罰金」之竊盜罪
    ，非死刑、無期徒刑、最輕本刑為三年以上有期徒刑之罪或
    高等法院管轄第一審案件。本院行準備程序中，被告就被訴
    事實為有罪之陳述（本院卷第三十四頁準備程序筆錄），經
    告知簡式審判程序之旨，並聽取檢察官及被告之意見後，本
    院爰依刑事訴訟法第二百七十三條之一第一項裁定（本院卷
    第三十六頁）由受命法官獨任進行簡式審判程序。因此，本
    件簡式審判程序之證據調查依刑事訴訟法第二百七十三條之
    二規定不受同法第一百五十九條第一項、第一百六十一條之
    二、第一百六十一條之三、第一百六十三條之一及第一百六
    十四條至第一百七十條規定之限制，此合先敘明。
二、訊據被告對於事實欄所記載之犯罪事實均坦承不諱（本院卷
    第四十一頁審理筆錄），核與被告以外之人即被害人乙○○
    、甲○○，以及目擊查獲過程之人劉永淋等於警訊及偵查中
    供述情節相符（警卷第四頁至第六頁、第九頁至第十二頁調
    查筆錄，臺灣雲林地方法院檢察署九十四年度偵字第四五八
    二號卷第二十六頁訊問筆錄，臺灣嘉義地方法院檢察署九十
    四年度偵字第六六四二號卷第三十一頁至第三十二頁訊問筆
    錄），復有贓物認領保管單二份、查獲現場照片二張、車輛
    竊盜車牌失竊資料個別查詢報告一份、車籍作業系統查詢認
    可資料一份等在卷可稽（警卷第十三頁至第十七頁），並扣
    案機車鑰匙一支足資佐證。因之，被告自白與事實相符，事
    證明確，其犯行堪予認定。
三、核被告所為，係犯刑法第三百二十條第一項之竊盜罪。其先
    後竊盜犯行，時間緊接，方法雷同，所犯係構成要件相同之
    罪名，顯係基於概括犯意為之，應依刑法第五十六條連續犯
    規定論以一罪，並加重其刑。另被告前於八十九年間因竊盜
    案件，經本院八十九年度易字第四二六號刑事判決判處有期
    徒刑一年四月確定；八十九年間因毒品危害防制條例案件，
    經本院八十九年度簡字第一六四號刑事判決判處有期徒刑四
    月確定；前開刑罰嗣經本院九十年度聲字第九九七號裁定定
    其應執行之刑為有期徒刑一年七月，旋移付執行，九十三年
    八月十八日假釋付保護管束，同年九月十六日期滿未據撤銷
    ，以執行完畢論，有卷附臺灣嘉義地方法院檢察署刑案資料
    查註紀錄表、臺灣高等法院被告前案紀錄表各一份足憑（臺
    灣嘉義地方法院檢察署九十四年度偵字第六六四二號卷第二
    頁至第二十一頁，本院卷第四頁至第十六頁），其受有期徒
    刑之執行完畢，五年以內再犯本件有期徒刑以上之罪，為累
    犯，應依刑法第四十七規定，遞加重其刑。本院爰依被告之
    陳述（本院卷第四十四頁審判筆錄）、被告當庭所提其雙親
    之診斷證明書（本院卷第四十六頁），以及上述前案紀錄資
    料等，審酌被告貪圖他人財物之犯罪動機及目的；犯罪時未
    受明確之刺激；獨自一人徒手竊盜之手段；離婚，無子女，
    父母均罹患疾病，須盡撫養義務，之前從事農耕，日薪約六
    、七百元，每月約工作十天之生活狀況；前有多次前科，品
    行未佳；國中畢業之智識程度；與被害人等均素不相識；屢
    次違反刑典，明知故犯，違反注意義務重大；所竊得財物均
    為交通工具，使被害人蒙受財產損失及生活不便；犯罪後尚
    能坦承犯行之態度等一切情狀，判處如主文所示之刑，並諭
    知易科罰金之折算標準，以示懲儆。末扣案之鑰匙一支為被
    害人乙○○所有，不另宣告沒收。
據上論斷，應依刑事訴訟法第二百七十三條之一第一項、第二百
九十九條第一項前段，刑法第五十六條、第三百二十條第一項、
第四十七條、第四十一條第一項前段，罰金罰鍰提高標準條例第
一條前段、第二條，判決如主文。
本案經檢察官陳昭廷到庭執行職務。
中    華    民    國    95    年    1     月    26    日
                          臺灣嘉義地方法院刑事第一庭
                                法  官  張  道  周
上列正本證明與原本無異。
如不服本判決，應於判決送達後10日內向本院提出上訴狀（應附
繕本）。告訴人或被害人如對於本判決不服者，應具備理由請求
檢察官上訴，其上訴期間之計算係以檢察官收受判決正本之日期
為準。
中    華    民    國    95    年    1     月    26    日
                                書記官  黃  意  雯
附記本判決之論罪法條全文
刑法第三百二十條第一項
意圖為自己或第三人不法之所有，而竊取他人之動產者，為竊盜
罪，處五年以下有期徒刑、拘役或五百元以下罰金。


司法院資訊處製作；財團法人民間司法改革基金會備份。
